【裁判字號】    92,交抗,39
【裁判日期】    920331
【裁判案由】    違反道路交通管理處罰條例
【裁判全文】
臺灣高等法院刑事裁定                              九十二年度交抗字第三九號
    抗  告  人  甲○○
    即受處分人
右列抗告人因違反道路交通管理處罰條例案件，不服臺灣士林地方法院中華民國九十
一年十一月二十九日裁定（九十一年度交聲字第六四七號）提起抗告，本院裁定如左
：
    主  文
抗告駁回。
    理  由
一、原裁定以本件抗告人即受處分人甲○○前因交通違規遭吊扣駕駛執照六個月，自
    民國（下同）九十年五月二十八日起至同年十一月二十七日止，惟其於駕照吊扣
    期間，仍於九十年八月三日下午二時二十分許，駕駛車牌號碼Ｂ二─０七０號營
    業小客車，行經台北市○○○路時，經警當場攔停逕行舉發等情，業據證人即舉
    發員警李志豐到庭指證明確，並有舉發機關台北市政府警察局中正第一分局函及
    舉發違反道路交通管理事件通知單影本附卷可稽，且抗告人確於駕駛執照吊扣期
    間駕車，亦經抗告人自承在卷，復有臺北市交通事件裁決所駕駛執照吊扣執行單
    影本一紙在卷足憑，是抗告人違規事實甚明。至抗告人於原審雖辯稱：移送機關
    違反處理細則規定，未在違規時間後四天內通知本人，而裁決所也違反施行細則
    規定，沒有做補正的程序，從舉發通知單上可知裁決所知道其申訴理由屬實，故
    本件不應處罰云云。然查舉發員警因當時抗告人未帶駕駛，只出示
    腦無法連線，故開立無照駕駛違規，且罰單上未填載駕駛人出生年月日、車主姓
    名、車主地址，嗣回警局查詢後即行填寫，以致筆跡顏色不同，並有蓋職名章等
    情，已據證人李志豐證述綦詳，並有上開舉發違反道路交通管理事件通知單可參
    ，是證人李志豐事後補填罰單部分，亦極合乎情理之事，尚無違誤之處，故抗告
    人此項辯解即非可採。抗告人於駕駛執照吊扣期間駕車之事實，堪以認定。原裁
    決機關援引道路交通管理處罰條例第二十一條第一項第七款、第四項規定裁處罰
    鍰新台幣一萬二千元，並吊銷其駕駛執照，核無不合，本件抗告人之異議為無理
    由，應予駁回。
二、抗告意旨略以抗告人並未否認違規之事實，惟抗告人有出示行車執照，原舉發單
    上駕駛人之出生年月日、車主姓名、地址均付諸闕如，亦未通知抗告人補（更正
    ）之通知，抗告人無法依最低額繳納罰款結案，裁決所依最高金額對抗告人逕行
    裁罰，其逾越期限未到案之疏誤之責任不該由本人來承擔，本件已超過三個月，
    不得舉發，請求撤銷本案，停止執行等。
三、按汽車駕駛人，駕駛執照吊扣期間駕車者，處新台幣六千元以上一萬二千元以下
    罰鍰，並吊銷其駕駛執照，道路交通管理處罰條例第二十一條第一項第七款、第
    四項定有明文。查抗告人甲○○前因交通違規遭吊扣駕駛執照六個月（自九十年
    五月二十八日起至同年十一月二十七日止），其於駕照吊扣期間，仍於九十年八
    月三日下午二時二十分許，駕駛車牌號碼Ｂ二─０七０號營業小客車，行經台北
    市○○○路時，經警當場攔停逕行舉發等情，抗告人承認有此事實，證人即舉發
    員警李志豐於原審到庭指證明確，並有舉發機關台北市政府警察局中正第一分局
    函及舉發違反道路交通管理事件通知單影本附卷可稽，且抗告人確於駕駛執照吊
    扣期間駕車，亦經抗告人自承在卷，復有臺北市交通事件裁決所駕駛執照吊扣執
    行單影本一紙在卷足憑，是抗告人違規事實甚明，且本件違規係抗告人經警當場
    攔停，抗告人既為駕駛人無誤而有前揭之違規事實，縱警員於舉發通知單上未載
    駕駛人之出生年月日及車主之姓名、地址等而該檢討，亦不影響前揭事實之認定
    ，況此係對駕駛人之處罰，並非對車主之處罰，抗告人既為駕駛人，亦無誤罰之
    情事，且該駕駛人之出生年月日及車主之姓名、地址等未填之事項，已重新補正
    ，亦有台北市政府警察局中正第一分局九十一年五月九日北市警中正一交字第○
    九一六一三四二五○○號函在卷可證，又本件經警舉發後，抗告人有到案並請求
    展延到案日，台北市交通事件裁決所亦多次准予延至九十年十月十八日，並於原
    舉發通知單上載有原處吊扣，有該舉發通知單可稽，且經抗告人提出陳述，申訴
    ，亦有陳述書、申訴書在卷可憑，並無抗告人所述之舉發已超過三個月之問題，
    再抗告人確有前開違規之事實及原舉發之警員引用法條（道路交通管理處罰條例
    第二十一條第一項第一款）有誤，請上開裁決所變更為道路交通管理處罰條例第
    二十一條第一項第七款，並通知抗告人等，有台北市政府警察局中正第一分局九
    十一年四月十一日北市警中正一交字第○九一六一○四五三○○號函在卷可證，
    抗告人於本件裁決之九十一年五月十三日前，並未主動繳納，且有提起申訴，前
    開裁決所依法予以裁決，揆諸違反道路交通管理事件統一裁罰基準及處理細則第
    四十一條之規定亦無違誤，抗告人違規事實明確，原審因認原處分機關依前揭規
    定裁處抗告人罰鍰新台幣一萬二千元，並吊銷其駕駛執照，並無不當，而駁回抗
    告人之異議，揆諸前揭之規定，並無違誤，抗告人前揭之抗告為無理由，應予駁
    回。
四、依道路交通管理處罰條例第八十九條，道路交通案件處理辦法第二十六條，刑事
    訴訟法第四百十二條裁定如主文。
中      華      民      國    九十二    年     三      月     三十一   日
                              臺灣高等法院交通法庭
                                  審判長法  官  陳  正  雄
                                        法  官  許  錦  印
                                        法  官  許  宗  和
右正本證明與原本無異。
不得再抗告。
                                        書記官  廖  艷  莉
中      華      民      國    九十二    年     四       月    二       日


司法院資訊處製作；財團法人民間司法改革基金會備份。
